臺灣板橋地方法院刑事裁定　　　　　　100年度聲字第5142號
聲　請　人　臺灣板橋地方法院檢察署檢察官
被　　　告　黃國峰
上列聲請人因被告黃國峰違反毒品危害防制條例案件，聲請單獨
宣告沒收違禁物（100 年度聲沒字第833 號），本院裁定如下：
    主  文
扣案第二級毒品甲基安非他命拾壹包（驗後淨重合計貳拾玖點
捌壹公克、驗前總純質淨重貳拾捌點貳捌公克）均沒收銷燬之。
其餘聲請駁回。
    理  由
一、本件聲請意旨略以：本署96年度毒偵字第7673號被告黃國峰
    違反毒品危害防制條例案件，業經不起訴處分確定。該案查
    扣甲基安非他命31包（總純質淨重28.28 公克）、海洛因5
    包（總純質淨重0.73公克），均屬毒品危害防制條例第18條
    第1 項前段所列毒品之違禁物，有內政部警政署刑事警察局
    民國96年5 月7 日出具之刑鑑字第0960060401號鑑定書、法
    務部調查局96年5 月4 日出具之調科壹字第09623039620 號
    鑑定書各1 紙附卷供參，爰依法聲請宣告沒收銷燬之等語。
二、按違禁物不問屬於犯人與否，均應宣告沒收，並得單獨宣告
    沒收，刑法第38條第1 項第1 款、第2 項及第40條第2 項定
    有明文；違禁物未經裁判沒收者，得由檢察官聲請法院以裁
    定沒收之，司法院著有18年院字第67號、30年院字第2169號
    解釋可資參照；又，甲基安非他命係第二級毒品，毒品危害
    防制條例第2 條第2 項第2 款定有明文；查獲之毒品，不問
    屬於犯人與否，均沒收銷燬之，毒品危害防制條例第18條第
    1 項前段亦定有明文。
三、經查：臺灣板橋地方法院檢察署96年度毒偵字第7673號被告
    黃國峰違反毒品危害防制條例一案中，臺北市政府警察局萬
    華分局警備隊警員於96年4 月15日16時許在臺北市萬華區○
    ○○路○ 段131 號對面查獲被告持有白色晶體共31包，經內
    政部警政署刑事警察局鑑定結果含有甲基安非他命成分，驗
    前毛重共計36.9公克、淨重共計29.9公克，隨機抽取編號A1
    鑑定，取0.09公克鑑定用罄，驗餘淨重共計29.81 公克，推
    估驗前總純質淨重約28.28 公克，有內政部警政署刑事警察
    局96年5 月7 日刑鑑字第0960060401號鑑定書（見臺灣板橋
    地方法院檢察署96年度偵字第17383 號影卷第7 頁背面）1
    份在卷可佐；又被告自承於查獲當天14至15時許有施用甲基
    安非他命，當日為警查獲後所採尿液，經送鑑驗結果亦呈甲
    基安非他命陽性反應，有台灣尖端先進生技醫藥股份有限公
    司於96年4 月20日出具之濫用藥物檢驗報告（見臺灣板橋地
    方法院檢察署96年度偵字第17383 號影卷第15頁、96年度毒
    偵字第7673號卷第8 頁），故而被告因施用第二級毒品甲基
    安非他命，業經臺灣板橋地方法院檢察署檢察官以96年度毒
    偵字第3808號提起公訴，並經本院於96年7 月25日以96年度
    簡字第4300號判決有期徒刑6 月，減為有期徒刑3 月確定；
    惟因該判決因「起訴書記載為：『所涉意圖販賣持有毒品部
    分，另由臺灣臺北地方法院檢察署檢察官偵辦中』，是此等
    扣案物，既檢察官認係被告持有以供販賣者，或係供販賣所
    用之物，顯於本件施用第二級毒品無涉，故應由該案件偵審
    中處理，自無庸在本件宣告沒收」。再如上所述被告涉嫌意
    圖販賣而持有上開甲基安非他命31包之犯行，業經臺灣板橋
    地方法院檢察署檢察官偵查後，以查無其他積極證據足認被
    告確有意圖販賣持有毒品犯行，於97年7 月29日以96年度偵
    字第17383 號為不起訴處分，並經臺灣高等法院檢察署檢察
    長於97年9 月5 日以97年度上職議字第9833號處分書駁回再
    議確定。經審酌被告因96年4 月15日為警查獲之施用第二級
    毒品罪，經本院於96年7 月25日即判決並確定，而扣案之第
    二級毒品亦於該判決中以上述理由敘明無庸宣告沒收銷燬。
    檢察官以96年度毒偵字第7673號之犯罪事實與上述經本院96
    年度簡字第4300號判決之犯罪事實係屬同一案件，故為不起
    訴處分，有上開意圖販賣而持有罪嫌之不起訴處分書、臺灣
    高等法院檢察署駁回處分書、施用第二級毒品罪之起訴書、
    判決書網路列印及同一案件之不起訴處分書在卷可考。從而
    ，聲請人聲請本院將上開甲基安非他命31包宣告沒收銷燬之
    ，核無不合，應予准許。
四、至於被告黃國峰於96年4 月15日16時許在臺北市萬華區○○
    ○路○ 段131 號對面，經臺北市政府警察局萬華分局警備隊
    警員查獲之海洛因5 包，經法務部調查局鑑定結果含有海洛
    因成分，合計淨重4.67公克，純質淨重0.73公克，有法務部
    調查局96年5 月4 日調科壹字第09623039620 號鑑定書（見
    臺灣臺北地方法院檢察署96年度偵字第8472號影卷第48頁）
    1 份在卷可佐；又被告無故持有上述海洛因5 包之犯行，業
    經本院於97年10月17日以97年度易字第2623號判決處有期徒
    刑7 月，減為有期徒刑3 月又15日，並於97年11月6 日確定
    ，扣案之5 包海洛因亦於該判決中宣告沒收銷燬，此有卷附
    臺灣臺北地方法院檢察署96年度偵字第8472號影卷及上開判
    決書網路列印在卷可稽。故聲請人就業經本院判決宣告沒收
    銷燬之海洛因5 包（合計淨重4.67公克，純質淨重0.73公克
    ），重複聲請單獨宣告沒收銷燬，於法尚有未合，此部分聲
    請應予應予駁回。
五、爰依刑事訴訟法第220 條，刑法第40條第2 項，毒品危害防
    制條例第18條第1 項前段，裁定如主文。
中    華    民    國   100    年    11    月    3     日
                  刑事第四庭    法  官  連育群
以上正本證明與原本無異
如不服本裁定應於送達後5日內向本院提出抗告狀
                                書記官  阮旭家
中    華    民    國   100    年    11    月    3     日